臺灣高等法院刑事裁定
110年度抗字第1460號
抗  告  人  紀硯文






上列抗告人即受刑人因定其應執行刑案件，不服臺灣新北地方法
院110年度聲字第2588號，中華民國110年8月23日裁定，提起抗
告，本院裁定如下：
    主  文
原裁定撤銷。
紀硯文因犯如附表所示之罪，所處如附表所示之刑，應執行有期
徒刑陸年拾月。
    理  由
一、原裁定意旨略以：本件抗告人即受刑人紀硯文於附表所示時
    間因犯竊盜等案件，先後經判決確定如附表。茲檢察官因抗
    告人之請求而聲請定其應執行刑，原審認其聲請為正當，且
    因附表所示各罪，其犯罪時間均在附表編號1所示裁判確定
    日前，符合數罪併罰之規定。復審酌抗告人所犯數罪前經法
    院判決定應執行刑確定之情形，整體刑罰上已有相當大程度
    之酌減，並參酌犯罪次數、行為方式等總體情狀，依刑事訴
    訟法第477條第1項、刑法第53條、第50條第2項、第51條第5
    款，以裁定定其應執行刑為有期徒刑12年等語。
二、抗告意旨略以：自民國95年7月1日刑法施行後，已廢除連續
    犯之規定，部分慣犯因適用數罪併罰致刑罰過重，產生不合
    理之現象，各級法院僅針對毒品條例、強盜等重罪於定刑時
    避免刑罰過重，惟竊盜等輕罪於定刑後卻數倍於法定刑責，
    實不符國人對法律之情感，且已本末倒置而顯屬不公。刑之
    量定，固屬法院得為自由裁量之事項，然法院行使此職權時
    ，仍應受法律秩序之理念、法律感情及慣例、比例原則、平
    等原則、公平正義原則及罪刑相當原則所規範，且不能逾越
    法定之外部及內部界限，並應考量行為人所犯數罪之犯罪類
    型，是否非難重複之程度較高。抗告人所犯數罪均同屬微罪
    之竊盜，侵害同種法益，犯罪時點接近，且於犯後已深感後
    悔，均坦承而自白犯罪，原裁定所酌定之執行刑12年過重，
    實有法重情輕而過苛之嫌。爰請求審酌上情，重為合理、從
    輕之裁定等語。　　
三、按數罪併罰，有二裁判以上者，依刑法第51條規定，定其應
    執行之刑，數罪併罰，宣告多數有期徒刑者，於各刑中之最
    長期以上，各刑合併之刑期以下，定其刑期。但不得逾30年
    ，刑法第53條、第51條第5款定有明文。又裁判確定前犯數
    罪者，併合處罰之。但有下列情形者，不再此限：一、得易
    科罰金之罪與不得易科罰金之罪。二、得易科罰金之罪與不
    得易服社會勞動之罪。三、得易服社會勞動之罪與不得易科
    罰金之罪。四、得易服社會勞動之罪與不得易服社會勞動之
    罪。前項但書情形，受刑人請求檢察官聲請定應執行刑者，
    依第51條規定定之，刑法第50條亦有明文。次按，刑罰之科
    處，應以行為人之責任為基礎，考量人之生命有限，刑罰對
    被告造成之痛苦程度，係以刑度增加而生加乘效果，而非等
    比方式增加，如以實質累加方式執行，刑責恐將偏重過苛，
    不符現代刑事政策及刑罰之社會功能，故透過定應執行刑程
    式，採限制加重原則，授權法官綜合斟酌被告犯罪行為之不
    法與罪責程度、各罪彼此間之關聯性（例如數罪犯罪時間、
    空間、各行為所侵害法益之專屬性或同一性、數罪對法益侵
    害之加重效應等）、數罪所反應被告人格特性與傾向、對被
    告施以矯正之必要性等，妥適裁量最終具體應實現之刑罰，
    以符罪責相當之要求。因此，法院於酌定執行刑時，應體察
    法律恤刑之目的，為妥適之裁量，俾符合實質平等原則，否
    則有悖於公平正義，即有裁量權行使不當之違失（最高法院
    105年度台抗字第626號、106年度台抗字第177號裁定意旨參
    照）。
四、經查：本件抗告人犯有如附表所示之罪，先後經臺灣新北地
    方法院及臺灣桃園地方法院判處如附表所示之刑，均經分別
    確定在案。又附表編號2至12、14、16至21、24至30所示之
    罪刑得以易科罰金，而附表編號1、13、15、22、23所示之
    罪刑，為不得易科罰金，符合修正後刑法第50條第1項但書
    不併合處罰之要件，須經受刑人請求檢察官聲請定其應執行
    刑，始得依刑法第51條之規定定其應執行刑，然受刑人業已
    請求檢察官聲請定應執行刑，此有受刑人簽具之定刑聲請切
    結書附卷可參（新北地檢署110年度執聲字第1592號執行卷
    第7頁），故應認檢察官上開聲請為正當。附表所示各罪，
    其犯罪時間均在附表編號1所示裁判確定日前所犯，而有二
    以上裁判，原審因依檢察官之聲請，於各刑中之最長期（即
    8月）以上，各刑合併之刑期（即20年8月）以下，定其應執
    行之刑為有期徒刑12年，固未逾越法律外部性界限。惟審酌
    抗告人所犯數罪均為侵害個人財產法益之竊盜類型，行為手
    段、動機相似，所犯各罪中多係竊取夾娃娃機台內的物品或
    現金，犯罪態樣近似，且所竊取之財物價值均非甚鉅，對於
    法益的侵害尚非甚重，犯罪時間又集中於109年2月至6月間
    ，其責任非難重複程度較高，若科以過重之執行刑，則於實
    際執行時，刑罰之邊際效恐隨刑期而遞減，行為人所生痛苦
    程度則因刑期而遞增，反不利於行為人復歸社會之可能；並
    衡酌受刑人對於所犯上開各罪均坦承犯行，依其犯罪後態度
    所呈現之反社會人格，亦非甚為嚴重。原裁定定應執行刑為
    有期徒刑12年，難認已充分考量上情，所定執行刑核屬過重
    ，難以維持。是抗告意旨指摘原裁定不當，為有理由，自應
    由本院將原裁定撤銷。復審酌整體犯行應罰適當性、各罪之
    不法性及貫徹刑法量刑之理念規範，自為裁定如主文第2項
    所示。　　
據上論斷，應依刑事訴訟法第413條、第477條第1項，刑法第53
條、第50條、第51條第5款，裁定如主文。
中　　華　　民　　國　　110 　年　　10　　月　 15 　　日
                      刑事第三庭審判長法　官  張惠立
                                      法　官  廖怡貞
                                      法　官  鄭昱仁
以上正本證明與原本無異。
如不服本裁定，應於收受送達後五日內向本院提出抗告狀。
                                      書記官   
中　　華　　民　　國　　110 　年　　10　　月　 15 　　日
附表：　　　
編號  1 2 3 罪名  竊盜 竊盜 竊盜 宣告刑  有期徒刑8月 3罪 有期徒刑4月 4罪 有期徒刑2月 犯罪日期  109年05月24日 109年06月04日 109年06月08日 109年04月09日 109年06月02日 109年06月24日 109年03月21日 109年04月11日 偵查機關年度案號  新北地檢109年度偵緝字第2369號、偵字第20992、28410、29264號 新北地檢109年度偵緝字第2369號、偵字第20992、28410、29264號 新北地檢109年度偵緝字第2369號、偵字第20992、28410、29264號 最後事實審 法院 新北地院 新北地院 新北地院  案號 109年度審易字第2030號 109年度審易字第2030號 109年度審易字第2030號  判決日期 109年10月06日 109年10月06日 109年10月06日 確定判決 法院 新北地院 新北地院 新北地院  案號 109年度審易字第2030號 109年度審易字第2030號 109年度審易字第2030號  確定日期 109年11月11日 109年11月11日 109年11月11日 得否易科罰金  否 是 是 備註  ⑴新北地檢109年度執字第15111號 ⑵附表編號1曾經新北地院109年度審易字第2030號判決應執行有期徒刑1年6月確定 ⑴新北地檢109年度執字第15110號 ⑵附表編號2至3曾經新北地院109年度審易字第2030號判決應執行有期徒刑1年1月確定  

編號  4 5 6 罪名  竊盜 竊盜 竊盜 宣告刑  有期徒刑4月 3罪 有期徒刑4月 2罪 有期徒刑3月 犯罪日期  109年02月19日 109年02月28日 109年03月20日 109年03月17日 109年03月29日 109年02月21日 偵查機關年度案號  新北地檢109年度偵字第17754 、18397號 桃園地檢109年度偵字13176、 13408號 新北地檢109年度偵字第16668、17544、17545號 最後事實審 法院 新北地院 桃園地院 新北地院  案號 109年度審易字第2083號 109年度桃簡字第1778號 109年度審易字第2206號  判決日期 109年10月26日 109年11月09日 109年11月24日 確定判決 法院 新北地院 桃園地院 新北地院  案號 109年度審易字第2083號 109年度桃簡字第1778號 109年度審易字第2206號  確定日期 109年12月09日 109年12月08日 109年12月30日 得否易科罰金  是 是 是 備註  ⑴新北地檢109年度執字第15319號 ⑵附表編號4曾經新北地院109年度審易字第2083號判決應執行有期徒刑9月確定 ⑴桃園地檢110年度執字第774號 ⑵附表編號5曾經桃園地院109年度桃簡字第1778號判決應執行有期徒刑7月確定 ⑴新北地檢110年度執字第864號 ⑵附表編號6至8曾經新北地院109年度審易字第2206號判決應執行有期徒刑10月確定 

編號  7 8 9 罪名  竊盜 竊盜 竊盜 宣告刑  有期徒刑4月 有期徒刑5月 有期徒刑3月 2罪 犯罪日期  109年02月24日 109年03月12日 109年05月09日 109年05月21日 偵查機關年度案號  新北地檢109年度偵字第16668、17544、17545號 新北地檢109年度偵字第16668、17544、17545號 新北地檢109年度偵字第34360號 最後事實審 法院 新北地院 新北地院 新北地院  案號 109年度審易字第2206號 109年度審易字第2206號 109年度簡字第6249號  判決日期 109年11月24日 109年11月24日 109年11月30日 確定判決 法院 新北地院 新北地院 新北地院  案號 109年度審易字第2206號 109年度審易字第2206號 109年度簡字第6249號  確定日期 109年12月30日 109年12月30日 110年01月05日 得否易科罰金  是 是 是 備註  ⑴新北地檢110年度執字第864號 ⑵附表編號6至8曾經新北地院109年度審易字第2206號判決應執行有期徒刑10月確定  ⑴新北地檢110年度執字第1605號 ⑵附表編號9曾經新北地院109年度簡字第6249號判決應執行有期徒刑4月確定 


編號  10 11 12 罪名  竊盜 竊盜 竊盜 宣告刑  有期徒刑4月 有期徒刑3月 有期徒刑4月 5罪 犯罪日期  109年03月24日 109年05月01日 108年12月20日 109年02月15日 109年02月29日 109年03月01日 109年04月13日 偵查機關年度案號  新北地檢109年度偵字第24942、26044號 新北地檢109年度偵字第24942、26044號 新北地檢109年度偵字第10968、19225、19764、19765、21892號 最後事實審 法院 新北地院 新北地院 新北地院  案號 109年度審易字第2311號 109年度審易字第2311號 109年度審易字第2209號  判決日期 109年11月30日 109年11月30日 109年11月09日 確定判決 法院 新北地院 新北地院 新北地院  案號 109年度審易字第2311號 109年度審易字第2311號 109年度審易字第2209號  確定日期 110年01月06日 110年01月06日 109年12月23日 得否易科罰金  是 是 是 備註  ⑴新北地檢110年度執字第1823號 ⑵附表編號10至11曾經新北地院109年度審易字第2311號判決應執行有期徒刑5月確定  ⑴新北地檢110年度執字第1959號 ⑵附表編號12曾經新北地院109年度審易字第2209號判決應執行有期徒刑1年3月確定 

編號  13 14 15 罪名  竊盜 竊盜 竊盜 宣告刑  有期徒刑7月 有期徒刑5月 有期徒刑7月 犯罪日期  109年04月16日 109年06月10日 109年05月09日 偵查機關年度案號  新北地檢109年度偵字第17393號 桃園地檢109年度偵字第31670號 新北地檢109年度偵字第26028、22570、35148、30407號 最後事實審 法院 新北地院 桃園地院 新北地院  案號 109年度審易字第2515號 109年度桃簡字第3112號 109年度審易字第2464、2522、2526號  判決日期 109年11月30日 109年12月29日 109年12月14日 確定判決 法院 新北地院 桃園地院 新北地院  案號 109年度審易字第2515號 109年度桃簡字第3112號 109年度審易字第2464、2522、2526號  確定日期 110年01月13日 110年02月17日 110年01月27日 得否易科罰金  否 是 否 備註  新北地檢110年度執字第2296號 桃園地檢110年度執字第2460號 新北地檢110年度執字第2955號 

編號  16 17 18 罪名  竊盜 竊盜 竊盜 宣告刑  有期徒刑4月 4罪 有期徒刑3月 有期徒刑3月 4罪 犯罪日期  109年06月10日 109年06月17日 109年06月20日 109年06月23日 109年06月02日 109年03月06日 109年04月28日 109年04月28日 109年05月12日 偵查機關年度案號  新北地檢109年度偵字第26028、 22570、35148、30407號 新北地檢109年度偵字第35660號 新北地檢109年度偵字第29776號 最後事實審 法院 新北地院 新北地院 新北地院  案號 109年度審易字第2464、2522、2526號 109年度簡字第7212號 109年度審簡字第978號  判決日期 109年12月14日 110年01月14日 110年01月28日 確定判決 法院 新北地院 新北地院 新北地院  案號 109年度審易字第2464、2522、2526號 109年度簡字第7212號 109年度審簡字第978號  確定日期 110年01月27日 110年02月23日 110年03月10日 得否易科罰金  是 是 是 備註  ⑴新北地檢110年度執字第2954號 ⑵附表編號16曾經新北地院109年度審易字第2464、2522、2526號判決應執行有期徒刑1年確定 新北地檢110年度執字第3253號 ⑴新北地檢110年度執字第3517號 ⑵附表編號18至19曾經新北地院109年度審簡字第978號判決應執行有期徒刑1年2月確定 

編號  19 20 21 罪名  竊盜 竊盜 竊盜 宣告刑  有期徒刑4月 6罪 有期徒刑4月 有期徒刑3月 犯罪日期  109年05月04日 109年06月13日 109年06月14日 109年05月04日 109年05月29日 109年06月13日 109年02月19日 109年05月09日 偵查機關年度案號  新北地檢109年度偵字第29776號 新北地檢109年度偵字第22447、23319號 新北地檢109年度偵字第22447、23319號 最後事實審 法院 新北地院 新北地院 新北地院  案號 109年度審簡字第978號 109年度審簡字第993號 109年度審簡字第993號  判決日期 110年01月28日 110年01月28日 110年01月28日 確定判決 法院 新北地院 新北地院 新北地院  案號 109年度審簡字第978號 109年度審簡字第993號 109年度審簡字第993號  確定日期 110年03月10日 110年03月10日 110年03月10日 得否易科罰金  是 是 是 備註  ⑴新北地檢110年度執字第3517號 ⑵附表編號18至19曾經新北地院109年度審簡字第978號判決應執行有期徒刑1年2月確定 ⑴新北地檢110年度執字第3535號 ⑵附表編號20至21曾經新北地院109年度審簡字第993號判決應執行有期徒刑5月確定  

編號  22 23 24 罪名  竊盜 竊盜 竊盜 宣告刑  有期徒刑7月 有期徒刑7月 2罪 有期徒刑5月 犯罪日期  109年06月09日 109年05月27日 109年06月04日 109年02月25日 偵查機關年度案號  新北地檢109年度偵字第34874號 新北地檢109年度偵字第38811、38919號 新北地檢109年度偵字第38811、38919號 最後事實審 法院 新北地院 新北地院 新北地院  案號 109年度審易字第2813號 110年度審易字第33號 110年度審易字第33號  判決日期 110年01月27日 110年03月03日 110年03月03日 確定判決 法院 新北地院 新北地院 新北地院  案號 109年度審易字第2813號 110年度審易字第33號 110年度審易字第33號  確定日期 110年03月17日 110年04月07日 110年04月07日 得否易科罰金  否 否 是 備註  新北地檢110年度執字第3741號 ⑴新北地檢110年度執字第4585號 ⑵附表編號23曾經新北地院110年度審易字第33號判決應執行有期徒刑1年確定 ⑴新北地檢110年度執字第4584號 ⑵附表編號24至25曾經新北地院110年度審易字第33號判決應執行有期徒刑1年2月確定 

編號  25 26 27 罪名  竊盜 竊盜 竊盜 宣告刑  有期徒刑4月 3罪 有期徒刑4月 有期徒刑5月 犯罪日期  109年04月28日 109年05月29日 109年06月13日 109年02月27日 109年04月27日 偵查機關年度案號  新北地檢109年度偵字第38811、38919號 新北地檢109年度偵字第39762號 新北地檢109年度偵字第39762號 最後事實審 法院 新北地院 新北地院 新北地院  案號 110年度審易字第33號 109年度審易字第2976號 109年度審易字第2976號  判決日期 110年03月03日 110年02月23日 110年02月23日 確定判決 法院 新北地院 新北地院 新北地院  案號 110年度審易字第33號 109年度審易字第2976號 109年度審易字第2976號  確定日期 110年04月07日 110年03月30日 110年03月30日 得否易科罰金  是 是 是 備註  ⑴新北地檢110年度執字第4584號 ⑵附表編號24至25曾經新北地院110年度審易字第33號判決應執行有期徒刑1年2月確定 ⑴新北地檢110年度執字第5078號 ⑵附表編號26至27曾經新北地院109年度審易字第2976號判決應執行有期徒刑8月確定  

編號  28 29 30 罪名  竊盜 竊盜 竊盜 宣告刑  有期徒刑3月 有期徒刑6月 有期徒刑4月 犯罪日期  109年05月05日 109年05月24日 109年06月11日 偵查機關年度案號  新北地檢110年度偵字第201、202、3514號 新北地檢110年度偵字第201、202、3514號 新北地檢110年度偵字第201、202、3514號 最後事實審 法院 新北地院 新北地院 新北地院  案號 110年度審易字第428號 110年度審易字第428號 110年度審易字第428號  判決日期 110年04月20日 110年04月20日 110年04月20日 確定判決 法院 新北地院 新北地院 新北地院  案號 110年度審易字第428號 110年度審易字第428號 110年度審易字第428號  確定日期 110年05月26日 110年05月26日 110年05月26日 得否易科罰金  是 是 是 備註  ⑴新北地檢110年度執字第6351號 ⑵附表編號28至30曾經新北地院110年度審易字第428號判決應執行有期徒刑1年確定